臺灣苗栗地方法院民事簡易判決　　　　93年度苗簡字第277號
原　　　告　中華電信股份有限公司台灣中區電信分公司
法定代理人　丙○○
訴訟代理人　乙○○
被　　　告　甲○○
訴訟代理人　丁○○
上列當事人間請求給付電信費事件，本院於民國94年2 月22日言
詞辯論終結，判決如下：
    主  文
被告應給付原告新台幣拾參萬柒仟貳佰伍拾貳元，及自民國九十
三年六月二十五日起至清償日止，按年利率百分之五計算之利息
。
訴訟費用由被告負擔。
本判決得假執行。
    事實及理由
壹、原告之聲明：如主文第一項所示。
貳、事實摘要：
一、原告方面：
（一）被告前向原告申請承租ＨiNet網咖專案之業務，使用ＨＮ
      —00000000號固接式電話（以下簡稱系爭電話），此種數
      據線路之出帳系統係由室內專線Ｄ及網際網路ＨＮ出帳，
      專線Ｄ為固定月租費，ＨＮ線為使用費，每月有二份帳單
      。惟系爭電話申裝時因作業流程系統轉檔問題，僅由專線
      Ｄ出帳，網際網路ＨＮ部分則未曾出帳，以致ＨＮ專線部
      分原告從未通知被告繳付電信費。被告自民國90年8 月份
      起至91年9 月份為止，共積欠電信費新台幣（下同）137,
      252 元，為此依電話租用契約之法律關係請求被告給付如
      訴之聲明。
（二）對被告抗辯所為之陳述：被告抗辯按時繳費僅係繳納專線
      Ｄ部分之費用，與本件原告請求之ＨＮ專線電信費無涉。
二、被告方面：被告收受原告所寄發之帳單，均按時繳費，於原
    告公司、苗栗西湖郵局及西湖鄉農會均應有繳費紀錄，且被
    告於拆機時，亦曾向原告確認是否有積欠電信費。原告因自
    身之疏忽，漏寄ＨＮ線電信使用費之帳單，致被告從不知有
    此筆電信費，且當時被告係因合夥經營網咖而申請使用系爭
    電話，如果被告知悉使用之費用過高，即會考慮停用，抑或
    被告如繳不起電信費，原告隔月即應辦理停話。被告早於91
    年9 月份即已拆機，網咖業務亦已結束，合夥人均已解散，
    此時突然告知被告積欠電信費，並令被告負擔電信費，對於
    被告極不公平，且被告仍在學，資歷不豐，原告亦有嚴重疏
    失，不應令被告負擔全數電信費。
參、法院之判斷：
一、查原告主張被告前向原告申請承租ＨiNet網咖專案之業務，
    使用系爭電話之事實，業據其提出資訊網路業務固接式租用
    申請書、租用契約條款、網咖專案租用同意書、數據電路業
    務價目表為證，且為被告所不爭執，自堪信為真實。
二、原告主張被告系爭電話之數據線路之出帳系統係由室內專線
    Ｄ及網際網路ＨＮ出帳。惟系爭電話申裝時因作業流程系統
    轉檔問題，僅由專線Ｄ出帳，網際網路ＨＮ部分則未曾出帳
    ，被告自民國90年8 月份起至91年9 月份為止，共積欠電信
    費137, 252元等情，被告則以被告均按時繳費，縱有積欠電
    信費，亦係因原告疏忽漏寄帳單所致，不應全由被告負擔等
    語置辯。經查：
（一）原告主張自90年8 月份起至91年9 月份為止，共積欠ＨＮ
      —00000000專線電信費137, 252元等情，業據其提出出帳
      及繳費資料查詢單為證，且為被告所不爭執，自堪信為真
      實。
（二）被告雖以其均按時繳費，且於原告公司、苗栗西湖郵局及
      西湖鄉農會均應有繳費紀錄等語置辯，並提出繳費收據為
      證，惟被告所提出之收據為專線Ｄ之繳費記錄，另經本院
      向中華電信苗栗分公司、西湖分公司、西湖郵局、西湖鄉
      農會查詢結果，自90年8 月份起至91年12月止，均無被告
      繳交ＨＮ—00000000專線之繳費記錄，此有中華電信股份
      有限公司中區分公司苗栗營運處、中華郵政股份有限公司
      苗栗郵局、西湖鄉農會函文在卷可憑，是被告抗辯按時繳
      費，亦係繳納專線Ｄ之電信費，與系爭電話ＨＮ專線之電
      信費無涉。
（三）被告向原告承租系爭電話，即應依租用契約條款之規定繳
      交電信費。縱原告於系爭電話租用期間因疏忽未寄帳單通
      知被告繳費，惟電信費為電信使用之對價，被告既使用系
      爭電話，即有繳納電信費之義務，且被告之電信費債務並
      不因原告未寄帳單而免除，是被告抗辯因原告之疏失，不
      能責令被告負擔電信費等語，即不足採。
三、綜上所述，原告本於電話租用契約請求被告給付電信費137,
    252 元，及自起訴狀繕本送達翌日即93年6 月25日起至清償
    日止，按年利率百分之五計算之利息，核屬有據，應予准許
    。
四、本件係依民事訴訟法第427 條第1 項規定適用簡易程序所為
    被告敗訴之判決，依同法第389 條第1 項第3 款規定，本院
    自應依職權宣告假執行。
五、據上論結，本件原告之訴為有理由，依民事訴訟法第436條
    第2 項、第78條、第389 條第1 項第3 款，判決如主文。
中　　華　　民　　國　　94　　年　　2 　　月　　25　　日
                  苗栗簡易庭法　官　曾明玉
以上正本係照原本作成
如對本判決上訴，須於判決送達後20日內向本院提出上訴狀
中　　華　　民　　國　　94　　年　　2 　　月　　25　　日
                        書記官　林美鳳
